【裁判字號】    97,訴,2292
【裁判日期】    970908
【裁判案由】    違反毒品危害防制條例
【裁判全文】
臺灣彰化地方法院刑事判決              97年度訴字第2292號
公  訴  人  臺灣彰化地方法院檢察署檢察官
被      告  甲○○
上列被告因違反毒品危害防制條例案件，經檢察官提起公訴(97
年度毒偵字第2734號)，本院改依簡式審判程序判決如下：
    主  文
甲○○施用第一級毒品，累犯，處有期徒刑捌月，扣案之海洛因
肆包（合計驗餘淨重貳點捌捌公克）均沒收銷燬；扣案之白色
粉末壹包（驗餘淨重壹點壹公克）沒收。
    犯  罪  事  實
一、甲○○曾因違反肅清煙毒條例及藥事法案件，經臺灣雲林地
    方法院以84年度訴字第 625號刑事判決判處有期徒刑3年1月
    、4月，應執行有期徒刑 3年3月確定 (第1案)；又因違反麻
    醉藥品管理條例案件，經臺灣高等法院高雄分院以84年度上
    易字第 2130號刑事判決判處有期徒刑7月確定 (第2案)；再
    因違反槍砲彈藥刀械管制條例及麻醉藥品管理條例案件，經
    臺灣基隆地方法院以84年度訴字第 460號刑事判決判處有期
    徒刑1年、5年6月，應執行有期徒刑 6年4月，其不服提起上
    訴，復經其撤回上訴而告確定 (第3案)，上開 3案嗣經裁定
    應執行有期徒刑 10年確定，入監執行後，於民國 (下同)89
    年7月7日縮短刑期假釋出監付保護管束。詎其於保護管束期
    間，又再因妨害自由案件，經臺灣基隆地方法院以91年度易
    緝字第 18號刑事判決判處有期徒刑6月確定 (第4案)，其前
    開假釋亦因而經裁定撤銷，令入監所執行殘刑，並與前開第
    4案接續執行，其後適逢中華民國96年罪犯減刑條例於96年7
    月16日公佈施行，經臺灣基隆地方法院以96年度聲減字第69
    2號裁定就前揭第1、2案減刑為有期徒刑1年6月又15日、2月
    、3月又15日，第3案中之違反槍砲彈藥刀械管制條例案件裁
    定減刑為有期徒刑6月，並與第3案中不應減刑之違反麻醉藥
    品管理條例案件所處之刑定其應執行刑7年6月確定，第4案
    則裁定減刑為有期徒刑3月，均已於96年10月31日縮短刑期
    執行完畢。另其前因施用毒品案件，經臺灣基隆地方法院以
    91年度毒聲字第180號裁定送觀察、勒戒後，認有繼續施用
    毒品之傾向，由臺灣基隆地方法院以91年度毒聲字第948號
    裁定令入戒治處所施以強制戒治1年，自91年10月17日起送
    臺灣基隆戒治所施以強制戒治，嗣因強制戒治滿3個月後，
    其成效經評定合格，無繼續戒治必要，再經臺灣基隆地方法
    院以92年度毒聲字第132號裁定停止戒治，所餘戒治期間付
    保護管束，迄92年10月8日交付保護管束期滿，未經撤銷其
    停止戒治，而視為業已執行期滿，並由臺灣基隆地方法院檢
    察署檢察官以92年度戒毒偵字第67號為不起訴處分確定。詎
    其仍不知悔改，於強制戒治執行完畢釋放後5年內，復基於
    施用第一級毒品海洛因之犯意，於97年6月25日17時許，在
    其友人曾金塗位於彰化縣彰化市○○路387巷2弄5號住處，
    以將第一級毒品海洛因加水稀釋後置放於注射針筒中，注射
    於手臂之方式，施用第一級毒品海洛因1次。嗣於97年6月25
    日17時30分許，警方持搜索票至曾金塗上開住處執行搜索，
    當場扣得第一級毒品海洛因4包（合計驗餘淨重23.88公克）
    及白色粉末1包（驗餘淨重1.13公克），復採集其尿液送驗
    ，結果亦呈嗎啡陽性反應，而循線查悉上情。
二、案經南投縣政府警察局報請臺灣彰化地方法院檢察署檢察官
    偵查起訴，本院認有刑事訴訟法第273條之1第1項之情形，
    而改依簡式審判程序審理。
    理  由
一、按除被告所犯為死刑、無期徒刑、最輕本刑為3 年以上有期
    徒刑之罪或高等法院管轄第1 審案件者外，於刑事訴訟法第
    273 條第1 項程序進行中，被告先就被訴事實為有罪之陳述
    時，審判長得告知被告簡式審判程序之旨，並聽取當事人、
    代理人、辯護人及輔佐人之意見後，裁定進行簡式審判程序
    ；除簡式審判程序及簡易程序案件外，第1 審應行合議審判
    ，刑事訴訟法第273 條之1 第1 項、第284 條之1 分別定有
    明文。本件被告甲○○所犯係死刑、無期徒刑、最輕本刑為
    3年以上有期徒刑或高等法院管轄第1審案件以外之罪，並於
    本院行準備程序時就被訴事實為有罪之陳述，本院合議庭依
    前揭規定，經評議結果，裁定改由受命法官獨任行簡式審判
    程序，先予敘明。
二、上揭事實，業據被告甲○○分別於警、偵訊中及本院準備程
    序與審理時均坦承不諱，且其於97年 6月25日為警查獲時所
    採取之尿液，經送鑑驗結果，確呈嗎啡陽性反應，此有南投
    縣政府警察局刑警大隊偵二隊尿液鑑驗真實姓名對照表及詮
    昕科技股份有限公司97年7月9日所出具之濫用藥物尿液檢驗
    報告各1紙附卷可稽；另扣案之白色粉末5包，經送鑑驗結果
    ，其中4包確係海洛因成分（法務部調查局編號1、3至5，合
    計驗餘淨重23.88公克)，此有法務部調查局97年8月7日調科
    壹字第09723032540號濫用藥物實驗室鑑定書1紙在卷足憑，
    應認被告之自白確與事實相符，洵堪採信。再查，本件被告
    曾前因施用毒品案件，經臺灣基隆地方法院以91 年度毒聲
    字第180號裁定，移送觀察、勒戒後，認有繼續施用毒品之
    傾向，由臺灣基隆地方法院以91年度毒聲字第948 號裁定令
    入戒治處所施以強制戒治，自91年10月17日起送臺灣基隆戒
    治所施以強制戒治，嗣因強制戒治滿3個月後，其成效經評
    定合格，無繼續戒治必要，復經臺灣基隆地方法院以92年度
    毒聲字第132號裁定停止戒治，所餘戒治期間付保護管束，
    迄92年10月8日交付保護管束期滿，未經撤銷其停止戒治，
    而視為業已執行期滿，並由臺灣基隆地方法院檢察署檢察官
    以92年度戒毒偵字第67號為不起訴處分確定等情，有臺灣高
    等法院被告前案紀錄表及臺灣彰化地方法院檢察署刑案資料
    查註紀錄表各1份附卷可考，被告顯係於受強制戒治執行完
    畢釋放後，5年內再犯毒品危害防制條例第10條第1項之罪，
    依同條例第23條第2項規定，應依法論科。綜上所述，本件
    犯罪事證明確，被告前開犯行洵堪認定，應予依法論科。
三、核被告所為，係犯毒品危害防制條例第10條第 1項之施用第
    一級毒品罪。被告為施用毒品而持有第一級毒品，其持有之
    低度行為應為施用之高度行為所吸收，不另論罪。再查，被
    告曾因違反肅清煙毒條例及藥事法案件，經臺灣雲林地方法
    院以84年度訴字第625號刑事判決判處有期徒刑3年1月、4月
    ，應執行有期徒刑3年3月確定 (第1案)；又因違反麻醉藥品
    管理條例案件，經臺灣高等法院高雄分院以84年度上易字第
    2130號刑事判決判處有期徒刑7月確定 (第2案)；再因違反
    槍砲彈藥刀械管制條例及麻醉藥品管理條例案件，經臺灣基
    隆地方法院以84年度訴字第460號刑事判決判處有期徒刑1年
    、5年6月，應執行有期徒刑6年4月，其不服提起上訴，復經
    其撤回上訴而告確定 (第3案)，上開3案嗣經裁定應執行有
    期徒刑10年確定，入監執行後，於89年7月7日縮短刑期假釋
    出監付保護管束。詎其於保護管束期間，又再因妨害自由案
    件，經臺灣基隆地方法院以91年度易緝字第18號刑事判決判
    處有期徒刑6月確定 (第4案)，其前開假釋亦因而經裁定撤
    銷，令入監所執行殘刑，並與前開第4案接續執行，其後適
    逢中華民國96年罪犯減刑條例於96年7月16日公佈施行，經
    臺灣基隆地方法院以96年度聲減字第692號裁定就前揭第1、
    2案減刑為有期徒刑1年6月又15日、2月、3月又15日，第3案
    中之違反槍砲彈藥刀械管制條例案件裁定減刑為有期徒刑6
    月，並與第3案中不應減刑之違反麻醉藥品管理條例案件所
    處之刑定其應執行刑7年6月確定，第4案則裁定減刑為有期
    徒刑3月，均已於96年10月31日縮短刑期執行完畢等情，有
    臺灣彰化地方法院檢察署刑案資料查註紀錄表及臺灣高等法
    院被告前案紀錄表各1份附卷可稽，被告於受有期徒刑之執
    行完畢後，5年內故意再犯本件有期徒刑以上之罪，為累犯
    ，應依刑法第47條第1項之規定，加重其刑。爰審酌被告前
    曾有施用毒品罪行，經送強制戒治後，猶不知悔改，再施用
    毒品不輟，不僅戕害自身健康，更辜負國家將之視為病人，
    並施以長時間之戒治處遇之苦心，惟其對他人權益之侵害仍
    屬有限，於警、偵訊中及本院行準備程序與審理時均已坦承
    犯行，暨其犯罪動機、目的、手段、施用次數及其智識程度
    、生活狀況等一切情狀，量處如主文所示之刑。扣案之海洛
    因4包（合計驗餘淨重23點88公克），均係屬第一級毒品，
    應依毒品危害防制條例第18條第1項前段規定，均沒收銷燬
    之；另扣案之白色粉末1包（即法務部調查局編號2，驗餘淨
    重1點13公克），係被告所有，且係供其施用毒品海洛因犯
    罪所用，業據其陳明在卷，爰依刑法第38條第1項第2款規定
    ，亦併予宣告沒收之，均附此敘明。
據上論斷，應依刑事訴訟法第 273 條之1 第1 項、第299 條第1
項前段，毒品危害防制條例第10條第1 項、第23條第2 項、第18
條第1項前段，刑法第11條、第47條第1項、第38條第1 項第2款
，判決如主文。
本案經檢察官黃淑媛到庭執行職務。
中    華    民    國    97    年     9    月      8   日
                  刑事第七庭          法  官  簡璽容
以上正本證明與原本無異。
如不服本判決，應於判決送達後10日內，向本院提出上訴書狀，
上訴書狀應「敘述具體上訴理由」，並按他造當事人之人數附繕
本。「切勿逕送上級法院」。
中    華    民    國    97    年     9    月      8   日
                                      書記官  陳錫威
附錄本案論罪科刑法條全文：
毒品危害防制條例第10條
施用第一級毒品者，處 6 月以上 5 年以下有期徒刑。
施用第二級毒品者，處 3 年以下有期徒刑。


司法院資訊處製作；財團法人民間司法改革基金會備份。
